【裁判字號】    99,台上,5124
【裁判日期】    990812
【裁判案由】    違反毒品危害防制條例等罪
【裁判全文】
最高法院刑事判決            九十九年度台上字第五一二四號
上  訴  人  甲○○
上列上訴人因違反毒品危害防制條例等罪案件，不服台灣高等法
院台中分院中華民國九十九年六月二日第二審更審判決（九十九
年度上重更(一)字第一四號，起訴案號：台灣台中地方法院檢察署
九十八年度偵緝字第一五六八號），提起上訴，本院判決如下：
    主  文
上訴駁回。
    理  由
按刑事訴訟法第三百七十七條規定：上訴於第三審法院，非以判
決違背法令為理由不得為之；是提起第三審上訴，應以原判決違
背法令為理由，係屬法定要件；如果上訴理由書狀並未依據卷內
訴訟資料具體指摘原判決不適用何種法則或如何適用不當，或所
指摘原判決違法情事顯與法律規定得為第三審上訴理由之違法情
形不相適合時，均應認其上訴為違背法律上之程式，予以駁回。
一、民國九十七年十一月十二日販賣第一級毒品（有罪）部分：
本件原判決撤銷第一審就上訴人甲○○於九十七年十一月十二日
販賣第一級毒品部分之科刑判決，改判仍論處上訴人共同販賣第
一級毒品罪刑（累犯，處有期徒刑八年，並為相關從刑之宣告）
，已詳敘其調查證據之結果及證據取捨並認定事實之理由；所為
論斷，均有卷存證據資料可資覆按。從形式上觀察，原判決此部
分並無違背法令之情形。上訴人之上訴意旨略稱：(一)江○○（七
十九年十一月二十三日出生，真實名字詳卷）於警詢時初稱：彼
係撥打0000000000號電話，向一位年約四、五十歲，名叫「阿火
」之男子購買毒品等語；待該門號電話申辦人（即廖椿成）到案
，並稱電話係交由上訴人使用後，江○○即指認彼係向上訴人購
買毒品；至上訴人到案並指出上開門號電話係由朱晃輝使用，經
法院傳喚朱晃輝到庭調查時，江○○復改口稱：「九十七年十一
月十二日係向朱晃輝購買毒品」云云，前後所述漏洞百出。又上
訴人右腳傷殘，行動不便，倘真係販毒者，江○○於警詢時為何
未說出該項特徵？足見上訴人與江○○不熟識，江○○所述均是
謊言。至於朱晃輝則係因懷恨上訴人將伊供出，始稱：「伊是替
上訴人送毒品」等語，硬入上訴人於罪。江○○及朱晃輝所述云
云，均不足憑為認定上訴人販毒之證據。(二)江○○於九十七年十
一月十二日，雖有以0000000000號電話與0000000000號電話通聯
之情形，然僅有通聯紀錄，並無通聯內容之譯文可資佐證。原判
決未詳加調查，率為不利上訴人之認定，尚有未洽等語。
惟查：原判決依憑上訴人之部分供述，證人廖椿成、江○○、朱
晃輝之證詞，卷附0000000000號電話通聯調閱查詢單（內容包括
0000000000號與0000000000號電話，於九十七年十一月十二日之
八通通聯紀錄）、台灣台中地方法院九十九年度訴字第一四六號
刑事判決（即朱晃輝另案被判處共同販賣第一級毒品罪刑之判決
）、澄清綜合醫院中港分院九十八年八月五日澄高字第982497號
函、中國醫藥大學附設醫院九十八年八月七日院管檔字第098000
6276號函、仁愛醫療財團法人大里仁愛醫院九十八年十一月十一
日仁總字第098110039 號函及澄清綜合醫院九十八年十一月十三
日澄高字第980491號函等各項證據資料，於理由欄詳敘認定上訴
人有原判決事實欄所載，與朱晃輝共同於九十七年十一月十二日
販賣第一級毒品海洛因予江○○犯行之理由。對於上訴人否認上
開犯罪所辯：其係將廖椿成申請之0000000000號電話交給朱晃輝
使用，其未曾使用該門號電話，亦未接獲江○○之來電，江○○
與朱晃輝所述均不實及其在九十七年十一月初即住院治療，尤不
可能與朱晃輝販賣海洛因各云云，認如何與事實不符而非可採等
情，逐一加以指駁（見原判決理由欄貳之一(一)至(四)）；並敘明認
定上訴人具有營利意圖而為九十七年十一月十二日之販賣海洛因
犯行之理由（見原判決理由欄貳之一(五)）。經核原判決採證認事
並無違反經驗法則、論理法則，亦無任意推定犯罪事實、判決理
由不備、理由矛盾或不適用法則、適用法則不當之違誤。且證據
之證明力係由法院本於確信自由判斷，證人之證言縱令先後未盡
相符，但事實審法院本於審理所得之心證，就其證言一部分認為
確實可信予以採取，原非法所不許。上訴意旨(一)、(二)無非就原審
採證認事職權之適法行使及原判決已明白論斷之事項，重為事實
上之爭執，俱非適法之第三審上訴理由。至其他上訴意旨所指各
節，並未依據卷內訴訟資料，具體指摘原判決之有罪部分有何違
背法令之情形，核與法律規定得為第三審上訴理由之違法情形不
相適合。應認上訴人對原判決有罪部分之上訴為違背法律上之程
式，予以駁回。
二、九十七年十一月一、四、八日販賣第一級毒品（無罪）部分
：
按上訴得對於判決之一部為之，未聲明為一部者，視為全部上訴
，刑事訴訟法第三百四十八條第一項定有明文。查被告不服原判
決，於九十九年六月十七日提起第三審上訴，其上訴狀內未聲明
僅對於原判決之有罪部分提起上訴，應視為對於原判決之無罪部
分，亦提起上訴。惟被告之上訴，以受有不利益之判決，為求自
己利益起見請求救濟者，始得為之，要無許其為自己不利益上訴
之理。本件被告被訴分別於九十七年十一月一、四、八日，三次
販賣第一級毒品海洛因予江○○，分別涉犯行為時毒品危害防制
條例第四條第一項販賣第一級毒品罪嫌部分，經原判決撤銷第一
審就各該部分之科刑判決，改判諭知上訴人均無罪。則上訴人對
原判決關於諭知其無罪部分上訴，顯係為自己不利益提起上訴，
自為法所不許，俱予駁回。
據上論結，應依刑事訴訟法第三百九十五條前段，判決如主文。
中    華    民    國  九十九  年    八    月   十二   日
                      最高法院刑事第七庭
                          審判長法官  林  永  茂
                                法官  蘇  振  堂
                                法官  林  立  華
                                法官  徐  昌  錦
                                法官  許  錦  印
本件正本證明與原本無異
                                      書  記  官
中    華    民    國  九十九  年    八    月   十六   日
                                                      Ｅ

司法院資訊處製作；財團法人民間司法改革基金會備份。
